# 求助陈版主关于 16 号准则解释递延所得税负债转回的问题

提问人：周小鱼要努力 时间：2023-10-05 01:32:
假设 2022 年 12 月租赁一项固定资产并预付第一年租金 每年 12 月预付下一年租金 租赁期开始日为 2023 年 1 月 1 日 租期五年 第一年租赁为 100 第二年为 110 之后依次递增
请问 该资产 2023 年 1 月 1 日的账面价值为 4 年租金折现+预付租金 100 是否正确 假设为 454 计税基础为多少2023 年 12 月 31 日 假设折旧为 90 元 此时账面价值是否为454-90=364元 计税基础为多少 此时应转回多少递延所得税负债
恳请陈版主在百忙之中 抽出时间答复一下 谢谢 另祝过国庆节快乐

回答人：chenyiwei
对于预付下一年租金 100 ，税法上也是承认的，可以认为使用权资产的计税基础为 100 。或者也可以认为使用权资产的计税基础为零，而另一项账面价值为零的资产“预付租金”的计税基础为 100 。故租赁期开始日（2023.1.1）的应纳税暂时性差异金额为454-110=344。
到租赁期第一年末，使用权资产计税基础为预付的第二年租金 110 ，账面价值为 364 ，应纳税暂时性差异为364-110=254。
假设税率为25%，则应转回的递延所得税负债=（344-254）*25%=22.